臺灣屏東地方法院刑事判決　　　　　　　 93年度易字第268號
公　訴　人　臺灣屏東地方法院檢察署檢察官
被　　　告　乙○○
被　　　告　丙○○
上列被告等因竊盜等案件，經檢察官提起公訴（93年度偵字第12
51號），被告等已就被訴事實為有罪之陳述，本院裁定適用簡式
審判程序，判決如下：
    主  文
乙○○連續竊盜，累犯，處有期徒刑陸月，如易科罰金，以參佰
元折算壹日。
丙○○搬運贓物，處有期徒刑肆月，如易科罰金，以參佰元折算
壹日。
    事  實
一、乙○○前於民國87年間因妨害自由案件，經本院以87年度訴
    字第681 號判處有期徒刑5 月確定，於88年9 月26日執行完
    畢；又於89年間因違反毒品危害防制條例案件，經本院以89
    年度易字第1072號判處有期徒刑7 月，再經臺灣高等法院高
    雄分院以89年度上易字第1768駁回上訴確定，並於91年3 月
    17日執行完畢。
二、乙○○基於意圖為自己不法所有之概括犯意，先後於92年10
    月6 日下午3 時許、同年月7 日下午3 時許及同年月8日 下
    午11時許（起訴書記載犯罪時間為92年10月1 、3 、4 、6
    、7 、8 日，經蒞庭檢察官更正為92年10月6 、7 、8 日）
    ，在屏東縣長治鄉進興村黃昏市場旁、屏東縣長治鄉○○村
    ○○路及屏東縣長治鄉○○街旁等處，連續竊取屏東縣長治
    鄉公所所有之水溝蓋12塊、17塊、14塊，共計43塊。於92年
    10月8 日下午11時許，乙○○在屏東縣長治鄉○○街竊取水
    溝蓋14塊後，自行先以其騎乘之車牌號碼PMO －052 號機車
    載運8 塊水溝蓋，至屏東縣長治鄉○○村○○路85號甲○○
    經營之「阿友資源回收場」，販賣予知情之甲○○（故買贓
    物部分已經本院判處有期徒刑4 月確定），乙○○因恐甲○○營業時間已至，而無法及時將竊得之水溝蓋全部載運販售
    予甲○○，乃聯絡丙○○駕駛自小貨車協助載運剩餘之6 塊
    水溝蓋，丙○○明知上開水溝蓋係乙○○所竊取之贓物，竟
    基於搬運贓物之犯意，旋駕駛車牌號碼VO－3948號自小貨車
    ，至屏東縣長治鄉○○街搬運上開6 塊水溝蓋，隨即於翌日
    （即9 日）凌晨零時45分許，乙○○、丙○○搬運上開6 塊
    水溝蓋至「阿友資源回收場」時，當場為警查獲。
三、案經屏東縣警察局移送臺灣屏東地方法院檢察署檢察官偵查
    起訴。
    理  由
一、按除被告所犯為死刑、無期徒刑、最輕本刑為3 年以上有期
    徒刑之罪或高等法院管轄第一審案件者外，於法院行準備程
    序進行中，被告先就被訴事實為有罪之陳述時，審判長得告
    知被告簡式審判程序之旨，並聽取當事人、代理人、辯護人
    及輔佐人之意見後，裁定進行簡式審判程序；簡式審判程序
    之證據調查，不受刑事訴訟法第159 條第1 項、第161 條之
    2 、第161 條之3 、第163 條之1 及第164 條至第170 條規
    定之限制；刑事訴訟法第273 條之1 第1 項、第273 條之2
    分別定有明文。本件業經本院裁定適用簡式審判程，合先敘
    明。
二、上開犯罪事實，業據被告乙○○、丙○○於本院審理時供認
    不諱，核與同案被告甲○○供述情節大致相符，並據證人即
    屏東縣長治鄉公所職員李文烈於警詢中證述失竊情節相符，
    復有贓物認領保管單1 份、現場照片14張附卷可稽，足認被
    告2 人之自白與事實相符，應堪採信。本案事證明確，被告
    2 人犯行均堪以認定。
二、核被告乙○○所為，係犯刑法第320 條第1 項之竊盜罪；被
    告丙○○所為，則係犯刑法第349 條第2 項之搬運贓物罪。
    起訴書記載竊盜犯罪時間為92年10月1 、3 、4 、6 、7 、
    8 日，經蒞庭檢察官更正為92年10月6 、7 、8 日，及起訴
    意旨認被告丙○○係犯刑法第320 條第1 項之竊盜罪，亦經
    蒞庭檢察官更正為係犯刑法第349 條第2 項之搬運贓物罪，
    附此敘明。被告乙○○先後3 次竊盜犯行，時間緊接，手段
    相同，所犯構成要件復相同，顯係基於概括犯意反覆為之，
    為連續犯，應依刑法第56條規定論以一罪，並加重其刑。又
    被告乙○○前於87年間因妨害自由案件，經本院以87年度訴
    字第681 號判處有期徒刑5 月確定，於88年9 月26日執行完
    畢；又於89年間因違反毒品危害防制條例案件，經本院以89
    年度易字第1072號判處有期徒刑7 月，再經臺灣高等法院高
    雄分院以89年度上易字第1768駁回上訴確定，並於91 年3月
    17日執行完畢，有臺灣高等法被告全國前案紀錄表1紙 在卷
    佐徵，其於有期徒刑執行完畢後，5 年內再犯本件有期徒刑
    以上刑之本罪，為累犯，應依刑法第47條規定加重其刑，並
    依法遞加重其刑。爰審酌被告乙○○年輕力壯，不思以正當
    途徑掙取金錢，竟竊取他人財物供己使用，犯罪目的及動機
    均非良善，被告丙○○搬運贓物，遞加竊嫌藏匿贓物之機率
    及檢警單位偵辦竊嫌困難度，惟念被告乙○○犯罪手段尚稱
    平和，所得財物不多，被告丙○○並未收取報酬，被告2 人
    犯後均已坦承犯行之態度等一切情狀，分別量處如主文所示
    之刑，並均諭知易科罰金之折算標準，以資懲儆。
據上論斷，應依刑事訴訟法第273 條之1 第1 項、第299 條第1
項前段，刑法第56條、第320 條第1 項、第349 條第2 項、第47
條、第41條第1 項前段，罰金罰鍰提高標準條例第1 條前段、第
2 條，判決如主文所示之刑。
本案經檢察官鄭伊鈞到庭執行職務。
中    華    民    國    94    年    8     月    10    日
                  刑事第五庭    審判長法  官   羅森德
                                      法  官   林柏泓
                                      法  官   楊文廣
以上正本證明與原本無異。
如不服本判決應於收受本判決送達後十日內向本院提出上訴書狀
，其未敘述上訴理由者，並得於提起上訴後十日內向本院補提理
由書狀（均須按他造當事人之人數附繕本）「切勿逕送上級法院
」
中    華    民    國    94    年    8     月    10    日
                                      書記官  林志憲
附錄本判決論罪之法條：
刑法第320條第1項
意圖為自己不法之所有或第三人不法之所有，而竊取他人之動產
者，為竊盜罪，處五年以下有期徒刑、拘役或五百元以下罰金。
刑法第349條第2項
搬運、寄藏、故買贓物或為牙保者，處五年以下有期刑、拘役或
科或併科一千元以下罰金。
